臺灣彰化地方法院民事裁定
111年度消債更字第100號
聲  請  人  
即  債務人  許傆勛（原名許原宏）    

代  理  人  陳銘傑律師（法扶律師）
上列聲請人因消費者債務清理事件聲請更生，本院裁定如下：
    主  文
債務人許傆勛自中華民國111年12月7日下午4時起開始更生程序
。
命司法事務官進行本件更生程序。
    理  由
一、聲請意旨略以：聲請人現於工地打零工，且需扶養父親，因
    有不能清償債務之虞，已與最大債權銀行中國信託銀行於民
    國111年8月3日為前置調解（本院111年度司消債調字第142
    號，下稱前置調解事件）不成立，復未經法院裁定開始清算
    程序或宣告破產，爰依法聲請更生等語。
二、按債務人不能清償債務或有不能清償之虞者，得依本條例所
    定更生或清算程序，清理其債務。債務人無擔保或無優先權
    之債務總額未逾新臺幣（下同）1,200萬元者，於法院裁定
    開始清算程式或宣告破產前，得向法院聲請更生。消費者債
    務清理條例（下稱消債條例）第3條、第42條第1項定有明文
    。次按債務人對於金融機構負債務者，在聲請更生或清算前
    ，應向最大債權金融機構請求協商債務清償方案，或向其住
    、居所地之法院或鄉、鎮、市、區調解委員會聲請債務清理
    之調解。消債條例第151條第1項定有明文。再按法院開始更
    生程序之裁定，應載明其年、月、日、時，並即時發生效力
    。法院裁定開始更生或清算程序後，得命司法事務官進行更
    生或清算程序。消債條例第45條第1項、第16條第1項前段定
    有明文。
三、經查：
（一）聲請人於聲請本件更生前與最大債權銀行中國信託銀行踐
      行法院前置調解不成立乙情，業經本院調取前置調解卷核
      閱屬實。
（二）聲請人無擔保債務總額合計2,178,514元。聲請人有存款1
      ,022元，名下汽機車各1臺、不動產1筆（該筆不動產現經
      本院111年度司執字第23662號強制執行事件查封登記）。
      此外，查無其他財產可供清償債務。聲請人每月平均收入
      約23,000元，每月尚受領中低收入補助每月500元，而聲
      請人主張每月必要生活費支出15,946元，低於依消債條例
      第64條之2第1項規定計算所得17,076元，應無浮報之虞。
      聲請人父親現年85歲、已離婚，108年至110年間無所得，
      名下有1筆土地，財產價值合計1,864,400元，惟前揭土地
      為其父親與第三人共有，且聲請人及其親屬現居住於其上
      建物，難為其他利用收益，堪認聲請人父親有不能維持生
      活情形，而有受扶養必要，應由受扶養人子女4人（含聲
      請人）共同負擔，以17,076元作為聲請人父親每月必要生
      活費用，則聲請人每月應負擔父親扶養費4,269元（計算
      式：17,076元/4人=4,269元），聲請人主張須負擔父親扶
      養費每月3,000元，尚屬相當。準此，聲請人無擔保債務
      總額2,178,514元，扣除存款1,022元後，目前無擔保債務
      餘額為2,177,492元。聲請人每月平均所得23,500元（計
      算式：每月平均收入23,000元+補助金500元=23,500元）
      ，扣除個人必要生活費15,946元、扶養費3,000元後，僅
      有餘額4,554元可供清償債務（計算式：23,500元-15,946
      元-3,000元=4,554元）。聲請人如以該餘額清償債務2,17
      7,492元，須逾40年始得全部清償（計算式：2,177,492元
      /4,554元≒478月，約40年），加計利息及違約金後其還款
      年限更長，酌以聲請人所有不動產業經本院民事執行處為
      查封登記，聲請人所有汽機車均老舊，其他財產價值不高
      ，且聲請人現年56歲並於工地打零工維生，所能清償債務
      有限，是聲請人有更生必要，堪予認定。
四、此外，本件查無消債條例第6條第3項、第8條或第46條各款
    應駁回更生聲請之事由存在，則本件聲請為有理由，應予准
    許。爰依消債條例第11條第1項、第45條第1項、第16條第1
    項，裁定如主文。
中　　華　　民　　國　　111 　年　　12　　月　　7 　　日
                  民事第一庭    法　官　歐家佑
以上正本係照原本作成。
本件不得抗告。
本裁定已於中華民國111年12月7日下午4時公告。
中　　華　　民　　國　　111 　年　　12　　月　　7 　　日
　　　　　　　　　　　　　　　　書記官  黃明慧